臺灣士林地方法院刑事裁定
111年度聲字第907號
聲  請  人  臺灣士林地方檢察署檢察官
受  刑  人  黃柏崴


上列聲請人因受刑人數罪併罰有二裁判以上，聲請定其應執行之
刑（111年度執聲字第597號、111年執字第2936號），本院裁定
如下：
    主  文
黃柏崴所犯如附表所示之罪所處之刑，應執行有期徒刑拾壹月。
    理  由
一、聲請意旨略以：受刑人黃柏崴因犯洗錢防制法等案件，先後
    經判決確定如附表，應依刑法第53條及第51條第5款，定其
    應執行之刑，爰依刑事訴訟法第477條第1項規定，聲請定其
    應執行之刑等語。
二、按裁判確定前犯數罪者，併合處罰之，但有得易科罰金之罪
    與不得易科罰金之罪之情形，受刑人請求檢察官聲請定應執
    行刑者，依第51條規定定之；數罪併罰，分別宣告其罪之刑
    ，若宣告多數有期徒刑者，於各刑中之最長期以上，各刑合
    併之刑期以下，定其刑期，但不得逾30年；數罪併罰，有二
    裁判以上者，依第51條之規定，定其應執行之刑，刑法第50
    條第1項但書第1款、第2項、第51條第5款、第53條分別定有
    明文。次按依刑法第53條應依刑法第51條第5款至第7款之規
    定，定其應執行之刑者，由該案犯罪事實最後判決之法院之
    檢察官，聲請該法院裁定之，刑事訴訟法第477條第1項定有
    明文。再數罪併罰中之一罪，依刑法規定得易科罰金，若因
    與不得易科之他罪併合處罰結果而不得易科罰金時，原可易
    科部分所處之刑，自亦無庸為易科折算標準之記載（司法院
    釋字第144、679號解釋意旨參照）。又按裁判確定前犯數罪
    而併合處罰之案件，有二以上之裁判，應依刑法第51條第5
    款至第7款定應執行之刑時，最後事實審法院即應據該院檢
    察官之聲請，以裁定定其應執行之刑，殊不能因數罪中之一
    部分犯罪之刑業經執行完畢，而認檢察官之聲請為不合法，
    予以駁回，最高法院47年台抗字第2號裁定意旨亦可資參照
    。
三、經查，受刑人於附表所示之時間犯如附表各編號所示之罪，
    經臺灣高等法院及本院分別判處如附表所示之刑，均經確定
    在案，且各罪均為判決確定前所犯，本院亦為最後事實審之
    法院等情，有各該刑事判決書及臺灣高等法院被告前案紀錄
    表在卷可稽。其中附表編號1所示之罪所判處之有期徒刑得
    易科罰金，附表編號2、3所示之罪所判處之有期徒刑則不得
    易科罰金，依刑法第50條第1項但書第1款、第2項之規定，
    須經受刑人請求檢察官聲請，始得依同法第51條之規定定其
    應執行刑。而受刑人已請求檢察官就附表所示各罪有期徒刑
    部分聲請定應執行刑，此有臺灣士林地方檢察署調查受刑人
    是否聲請定應執行刑調查表在卷足憑（見本院卷第7頁），
    則聲請人聲請就如附表所示各罪所處之刑定應執行之刑，本
    院審核後，認其聲請為正當。本院具體審酌整體犯罪過程之
    附表所示各罪，自各行為彼此間之關連性以觀，其所犯各罪
    之犯罪時間、各罪對法益侵害之加重效應，及罪數所反應行
    為人人格及犯罪傾向等情狀為整體評價，復參酌受刑人針對
    本件定應執行刑之意見陳述（最高法院110年度台抗大字第4
    89號刑事大法庭裁定意旨參照），有本院詢問受刑人定應執
    行刑意見調查表1份在卷可憑（本院卷第41頁），爰定其應
    執行之刑如主文所示。另上開所定應執行刑，為得易科罰金
    之刑與不得易科罰金之刑合併定應執行刑，依上揭解釋意旨
    ，無庸再為易科罰金折算標準之諭知。至於受刑人已執行完
    畢部分，當不能重複執行，應由檢察官於指揮執行時扣除之
    。又附表編號2、3所示罰金刑部分，業經本院以110年度金
    訴字第237號判決定應執行刑為罰金4萬元，應併執行之，非
    在本件定應執行刑之範圍，而無須就併科罰金部分特別附記
    於主文欄，附此敘明。
三、依刑事訴訟法第477條第1項，刑法第50條第1項但書第1款、
    第2項、第53條、第51條第5款，裁定如主文。
中　　華　　民　　國　　111 　年　　9 　　月　　1 　　日
                        刑事第六庭法  官  李建忠
以上正本證明與原本無異。
對於本件裁定如有不服，應於送達後5日內，向本院提出抗告書
狀，敘述抗告之理由，抗告於臺灣高等法院。
因疫情而遲誤不變期間，得向法院聲請回復原狀。　　　　　　
                                  書記官  林承翰
中　　華　　民　　國　　111 　年　　9 　　月　　1 　　日
【附表】 
編    號         1        2        3 罪    名  詐欺 洗錢防制法 洗錢防制法 宣 告 刑  有期徒刑6月，如易科罰金，以新臺幣2000元折算1日。 有期徒刑4月，併科新臺幣20000元，罰金如易服勞役，以新臺幣1000元折算1日。 有期徒刑5月，併科新臺幣30000元，罰金如易服勞役，以新臺幣1000元折算1日。 犯罪日期  108年10月29日 108年10月28日 108年10月31日~ 108年11月1日 偵查（自訴）機關年度及案號  士林地檢109年度偵字第3835號 士林地檢110年度偵字第8801號 士林地檢110年度偵字第9028號   最  後  事實審 法院 臺灣高等法院 士林地院 士林地院  案號 110年度上訴字 第1520號 110年度金訴字 第237號 110年度金訴字 第237號  判決日期 110.11.16 111.6.30 111.6.30  確  定   判  決 法院 臺灣高等法院 士林地院 士林地院  案號 110年度上訴字 第1520號 110年度金訴字 第237號 110年度金訴字 第237號  判決確定日期  110.12.20  111.7.26  111.7.26 是否為得易科罰金之案件  是 否 否   備    註  士林地檢111年度執字第150號（已執畢）。  士林地檢111年度執字第2936號。 （編號2、3業經士林地院110年度金訴字第237號判決判處應執行有期徒刑7月、併科罰金4萬元）。